臺灣基隆地方法院刑事判決              100年度訴字第649號
公  訴  人  臺灣基隆地方法院檢察署檢察官
被      告  林峰瑩
上列被告因毒品危害防制條例案件，經檢察官提起公訴（一百年
度毒偵字第一七八九號），因被告於準備程序進行中就被訴事實
為有罪之陳述，且所犯非死刑、無期徒刑、最輕本刑為三年以上
有期徒刑之罪或高等法院管轄第一審案件，經告知簡式審判程序
之旨，並聽取檢察官、被告之意見後，經本院裁定進行簡式審判
程序審理判決如下：
    主  文
林峰瑩施用第一級毒品，累犯，處有期徒刑拾月。
    事實及理由
一、本件犯罪事實、證據及應適用之法條，除下列應補充之事項
    外，餘均引用檢察官起訴書（如附件）之記載。
  (一)證據部分應補充：被告於本院坦承犯行（本院準備程序筆錄
    、審判筆錄）。
  (二)理由部分應補充：被告施用前後持有毒品之低度行為，為其
    施用之高度行為所吸收，不另論罪。
二、爰審酌被告經觀察、勒戒之處遇措施後，猶未能脫離毒害，
    惟其犯罪後坦承犯行，且施用毒品戕害個人健康，兼衡其智
    識程度及其他一切情狀，量處如主文所示之刑。
三、據上論斷，應依刑事訴訟法第二百七十三條之一第一項、第
    二百九十九條第一項前段、第三百一十條之二、第四百五十
    四條，毒品危害防制條例第十條第一項、第二項，刑法第十
    一條前段、第五十五條、第四十七條第一項，判決如主文。
本案經檢察官黃佳權到庭執行職務。
中    華    民    國   100    年    10    月    20    日
                  刑事第二庭法    官  高偉文
以上正本證明與原本無異。
如不服本判決應於收受送達後10日內向本院提出上訴書狀，並應
敘述具體理由；其未敘述上訴理由者，應於上訴期間屆滿後20日
內向本院補提理由書（均須按他造當事人之人數附繕本）「切勿
逕送上級法院」。
中    華    民    國   100    年    10    月    20    日
                            書 記 官  郭廷耀
附錄本案論罪科刑法條全文
毒品危害防制條例第十條
施用第一級毒品者，處六月以上五年以下有期徒刑。
施用第二級毒品者，處三年以下有期徒刑。
附件：
臺灣基隆地方法院檢察署檢察官起訴書
                                   100年度毒偵字第1789號
    被      告  林峰瑩  男  47歲（民國○○年○月○○日生）
                        住新北市○○區○○路187號
                        （另案於法務部矯正署基隆看守所羈
                        押中）
                        國民身分證統一編號：Ｚ000000000號
上列被告因違反毒品危害防制條例案件，業經偵查終結，認應提
起公訴，茲敘述犯罪事實、證據並所犯法條如下：
        犯罪事實
一、林峰瑩前因2次施用毒品案件，經觀察、勒戒後，均認無繼
    續施用毒品之傾向，於民國88年10月13日及88年11月24日釋
    放出所，並由本署檢察官以88年度毒偵字第553號及88年度
    毒偵字第909號為不起訴處分確定。復因施用毒品案件，經
    裁定令入戒治處所施以強制戒治，於90年10月19日強制戒治
    期滿出所，刑案部分則經臺灣基隆地方法院以89年度基簡字
    第390號判決判處有期徒刑5月確定（下稱甲罪）。復因槍砲
    案件，經同法院以89年度訴字第707號判處有期徒刑1年4月
    確定（下稱乙罪）。另因施用毒品案件，經臺灣高等法院以
    90年度上易字第3308號判決判處有期徒刑8月確定；因偽造
    文書案件，經臺灣基隆地方法院以90年度基簡字第481號判
    決判處有期徒刑3月確定，上開兩罪經合併定應執行有期徒
    刑10月（下稱丙罪）。甲乙丙數罪接續執行，於92年10月16
    日假釋出監。嗣其於假釋期間，又因施用第一級毒品海洛因
    及第二級毒品安非他命案件，再經臺灣高等法院以93年度上
    訴字第2015號判決各判處有期徒刑8月及5月，定應執行有期
    徒刑11月，經減刑為有期徒刑6月，接續上開撤銷假釋後之
    殘刑，於96年7月16日執行完畢。復又因施用毒品案件，經
    臺灣高等法院以97年度上訴字第5173號判決判處應執行有期
    徒刑8月，於97年12月12日確定；又因施用毒品案件，經臺
    灣基隆地方法院以98年度訴字第312號、374號判決應執行有
    期徒刑1年6月，上開3案接續執行，於99年11月12日假釋付
    保護管束。
二、詎林峰瑩復基於施用第一級毒品海洛因及第二級毒品甲基安
    非他命之犯意，於100年7月30日上午5時許，在新北市○○
    區○○路187號住所廁所內，將海洛因與甲基安非他命置於
    吸食器內，以加熱使成煙霧再用鼻吸用方式，同時施用海洛
    因及甲基安非他命1次；嗣於同年月31日凌晨0時20分許，在
    基隆市○○○路、調和街口遭警臨檢查獲。
三、案經基隆市警察局第二分局報告偵辦。
        證  據  並  所  犯  法  條
一、證據名稱及待證事實：
┌──┬──────────┬────────────┐
│編號│證據名稱            │待證事實                │
├──┼──────────┼────────────┤
│一  │被告林峰瑩於偵查中之│全部犯罪事實。          │
│    │自白。              │                        │
├──┼──────────┼────────────┤
│二  │1.基隆市警察局第二分│被告經警依法採尿送驗，結│
│    │  局偵辦毒品案件尿液│果呈嗎啡、甲基安非他命、│
│    │  檢體對照表（尿液檢│安非他命陽性反應，足證其│
│    │  體編：000-0-000）1│上開同時施用海洛因、甲基│
│    │  紙。              │安非他命之事實。        │
│    │2.臺灣尖端先進生技醫│                        │
│    │  藥股份有限公司100 │                        │
│    │  年8月12日出具之濫 │                        │
│    │  用藥物檢驗報告1份 │                        │
│    │  。                │                        │
├──┼──────────┼────────────┤
│三  │1.刑案資料查註紀錄紀│被告於前述觀察、勒戒執行│
│    │  1份               │完畢釋放後5年內，再犯施 │
│    │2.全國施用毒品案件紀│用毒品罪之事實。        │
│    │  錄表1份           │                        │
│    │3.矯正簡表1份       │                        │
└──┴──────────┴────────────┘
二、核被告所為，係犯毒品危害防制條例第10條第1項施用第一
    級毒品暨同條例第10條第2項之施用第二級毒品罪嫌。被告
    以一行為而觸犯上開二罪名，為想像競合犯，請依刑法第55
    條從重論以施用第一級毒品罪嫌。又被告有如犯罪事實欄所
    載之論罪科刑執行情形，有刑案資料查註紀錄表在卷可稽，
    其於有期徒刑執行完畢後，5年以內故意再犯本件有期徒刑
    以上之罪，為累犯，請依刑法第47條第1項之規定加重其刑
    。
三、依毒品危害防制條例第23條第2項、刑事訴訟法第251條第1
    項提起公訴。
    此  致
臺灣基隆地方法院
中    華    民    國   100    年    8     月    31    日
                              檢察官  唐  道  發
本件正本證明與原本無異
中    華    民    國   100    年    9     月    7     日
                              書記官  闕  仲  偉
附錄所犯法條：
毒品危害防制條例第10條第1項、第2項
    施用第一級毒品者，處 6 月以上 5 年以下有期徒刑。
    施用第二級毒品者，處 3 年以下有期徒刑。